# 求助chenyiwei老师关于还未办理产权证的抵押物如何处理

提问人：JO 的头大了 时间：2014-12-08 19:34:10
陈老师，你好。 A公司为国有企业，B公司为房地产企业。如果A公司借 1000 万给B公司，B公司用当时价值 1200 万的在建商品房做抵押。后来B公司无力偿还债务，那么双方约定，A公司将取得房产所有权。 由于B公司的在建商品房还未达到办理产权证的要求，A公司将在建商品房用于拍卖并不现实，于是考虑暂按资产入账。但房产的市场价格在不断变化，A公司该如何进行账务处理 是否将在建商品房确认为固定资产还是投资性房地产？入账价值该如何确定，是否要进行评估？A公司为国有企业，是否要报国资委批复。 求陈老师指教，谢谢
该贴已经同步到 JOJO的头大了的微博

回答人：chenyiwei
A公司取得商品房后，预计将作何用途？ 就你说的情况看，目前公允价值不能可靠确定，因此建议按照该项债权目前的账面价值转为“其他流动资产”或“其他非流动资产”。到房产正式移交给A公司，A公司享有或承担其所有权上的主要风险和报酬时，按该“其他流动资产”或“其他非流动资产”的账面价值转入“存货”、“投资性房地产”或“固定资产”等相关科目。

提问人：西楼看月 时间：2014-12-09 08:37:17
陈老师的意思是列报时考虑其他流动资产或其他非流动资产，那么入账时候采用什么会计科目呢？

回答人：chenyiwei
可以自行增设相关的会计科目。现有的会计科目似乎都套用不上。

提问人：JO 的头大了 时间：2014-12-09 11:08:36
那么，对于商品房，我可以不按公允价值入账吗？直接按成本价值，也就是我的债权价值入固定资产吗？毕竟，债务人没有获利，所以这个事项并不属于债务重组啊，没有必要一定按公允价值来入账。

回答人：chenyiwei
我个人理解：所放弃的债权的账面价值（在已经足额计提了坏帐准备的情况下，等于其公允价值）代表取得该房屋的成本，因此按债权账面价值转为房屋成本是合适的。